臺灣苗栗地方法院刑事判決
110年度原訴字第30號
公  訴  人  臺灣苗栗地方檢察署檢察官
被      告  林姜龍


指定辯護人  本院公設辯護人  蔡文亮 
被      告  張志宏


上列被告因妨害秩序等案件，經檢察官提起公訴（110年度少連
偵字第43號），因被告於本院準備程序進行中，就被訴事實為有
罪之陳述，經合議庭裁定由受命法官獨任進行簡式審判程序，判
決如下：
    主  文
甲○○成年人與少年共同犯在公共場所聚集三人以上首謀及下手實
施強暴罪，累犯，處有期徒刑陸月，如易科罰金，以新臺幣壹仟
元折算壹日。
乙○○成年人與少年共同犯在公共場所聚集三人以上下手實施強暴
罪，累犯，處有期徒刑伍月，如易科罰金，以新臺幣壹仟元折算
壹日。
    犯罪事實及理由
一、本件犯罪事實、證據及應適用之法條，均引用檢察官起訴書
    之記載（如附件）。並補充、更正如下：
  ㈠犯罪事實部分：
　　起訴書犯罪事實欄第7行「道路中央之公眾得出入場所」應
    更正為「道路中央之公共場所」。
　㈡證據部分：
　　補充「證人陳光裕於警詢時之證述（見偵卷第133至137頁）
    」、「證人林紅淳於警詢時之證述（見偵卷第139至141頁）
    」、「被告甲○○、乙○○於本院審理中之自白」、「和解書影
    本1件」、「刑事撤回告訴狀1件」。
　㈢應適用之法條部分：　
　　補充說明如下：　　
　⒈公訴意旨雖認被告等人之犯行，同時構成刑法304條第1項之
    強制罪，惟刑法第150條之罪所稱之施強暴脅迫者，應已包
    括強暴、脅迫或強制等一切不法手段在內，其等於妨害公共
    秩序之接續過程中，所為之強制等強暴脅迫行為，應屬刑法
    第150條之部分行為，故不再另論刑法第304條第1項強制罪
    。
　⒉被告甲○○前因不能安全駕駛案件，經臺灣桃園地方法院以105
    年度桃原交簡字第372號判決有期徒刑3月確定，於109年7月
    16日執行完畢；被告乙○○前因不能安全駕駛案件，經本院以
    108年度交易字第373號判決有期徒刑7月確定，於109年9月5
    日執行完畢。2人均係5年以內故意再犯本案有期徒刑以上之
    罪，為累犯，本院審酌被告2人前案所犯與本案所犯之罪名
    雖異，然依被告2人本案所犯情節，因累犯加重其最低本刑
    ，尚無司法院釋字第775號解釋所謂加重最低本刑致生行為
    人所受之刑罰超過其所應負擔罪責之情形，爰均依刑法第47
    條第1項規定加重其刑。
　⒊被告2人為上開犯行之際，正值壯年，因一時血氣方剛、輕估
    後果以致觸蹈法網，然於審理中均坦承犯行，深具悔意，考
    量本件案發時間為深夜，尚非人車往來頻繁之時段，造成危
    害程度並非重大，且被告2人於事後數天內即與告訴人達成
    和解並賠償其損害，參以刑法第150條第1項後段之罪最輕法
    定本刑為有期徒刑6月（並再須依累犯及成年人與少年共犯
    而加重其刑），就本件犯罪情節衡之，有情輕法重之情，爰
    均依刑法第59條規定減輕其刑。並就所犯有刑法第59條減輕
    及第47條第1項加重、兒童及少年福利與權益保障法第112條
    第1項前段加重之情形，依法先遞加後減之。
二、量刑理由：
　　爰以行為人之責任為基礎，審酌被告甲○○因主觀上懷疑告訴
    人竊取其金錢，竟未思以和平理性之方式處理，而在前開道
    路中央之公共場所聚集被告乙○○等人實施強暴，其等所為實
    非可取，惟念被告2人於審理中均坦認犯行、知所悔悟之犯
    後態度，且迅速與告訴人達成和解並賠償其損害，兼衡被告
    甲○○自述國中肄業之智識程度、從事板模工作、無人需照養
    之家庭狀況（見本院卷第140頁），被告乙○○自述自述國中
    畢業之智識程度、從事土木工程、2個小孩需照養之家庭狀
    況（見本院卷第140頁），暨其等犯罪動機、目的、手段、
    品行、及所生損害等一切情狀，分別量處如主文所示之刑，
    併諭知易科罰金之折算標準，以為警惕，並符罪刑相當原則
    。
三、不另為不受理諭知部分：
  ㈠公訴意旨略以：被告甲○○、乙○○及少年謝O宇、陳O軒（上開
    少年部分，另由警方移送本院少年法庭審理），基於傷害之
    犯意聯絡，於110年4月30日凌晨0時40分許，共同至苗栗縣○○鎮○○里○○街000○0號告訴人丙○○租屋住處內毆打告訴人，並
    於同日凌晨0時53分許，共同將告訴人從住處帶至同鎮中華
    路180號外面道路中央之公共場所，繼續毆打告訴人，致其
    受有頭部鈍傷及擦傷、右側前胸壁挫傷及擦傷、背部挫傷、
    雙側手肘擦傷、雙側手部擦傷、右側膝部擦傷、右側踝部擦
    傷等傷害。因認被告2人此部分涉犯刑法第277條第1項之傷
    害罪嫌。
  ㈡按告訴乃論之罪，告訴人於第一審辯論終結前，得撤回其告
    訴；其告訴經撤回者，應諭知不受理之判決，刑事訴訟法第
    238條第1項、第303條第3款分別定有明文。本件告訴人告訴
    被告2人傷害部分，公訴意旨認被告2人係涉犯刑法第277條
    第1項之傷害罪嫌，依同法第284條之規定須告訴乃論。茲據
    告訴人於110年10月4日具狀撤回告訴一節，有刑事撤回告訴
    狀1紙在卷可憑（見本院卷第105頁，告訴人雖僅對被告甲○○
    撤回告訴，然依刑事訴訟法第239條規定，其效力及於共犯
    乙○○），揆諸上開說明，原應諭知不受理之判決，惟公訴意
    旨認此部分若成立犯罪，與前揭經本院論罪科刑之在公共場
    所聚集三人以上首謀實施強暴、下手實施強暴罪等部分，均
    有想像競合犯之裁判上一罪關係，爰不另為不受理之諭知，
    附此敘明。
據上論斷，應依刑事訴訟法第273條之1第1項、第299條第1項前
段、第310條之2、第454條第2項，兒童及少年福利與權益保障法
第112條第1項前段，刑法第28條、第150條第1項後段、第41條第
1項前段、第47條第1項、第59條，判決如主文。
本案經檢察官黃棋安提起公訴，檢察官黃智勇、彭郁清到庭執行
職務。
中　　華　　民　　國　　110 　年　　11　　月　　3 　　日
                  刑事第三庭  法  官 　魏宏安
以上正本證明與原本無異。　　　　　　　　　　　　　　　　如不服本判決應於收受判決後20日內向本院提出上訴書狀，並應敘述具體理由。其未敘述上訴理由者，應於上訴期間屆滿後20日內向本院補提理由書(均須按他造當事人之人數附繕本)「切勿逕送上級法院」。告訴人或被害人如對本判決不服者，應具備理由請求檢察官上訴，其上訴期間之計算係以檢察官收受判決正本之日期為準。　　　　　　　　　　　　　　　　　　　　　　　　
中　　華　　民　　國　　110 　年　　11　　月　　4 　　日
                              書記官   魏美騰
附錄論罪科刑法條：
中華民國刑法第150條
在公共場所或公眾得出入之場所聚集三人以上，施強暴脅迫者，
在場助勢之人，處1年以下有期徒刑、拘役或10萬元以下罰金；
首謀及下手實施者，處6月以上5年以下有期徒刑。
犯前項之罪，而有下列情形之一者，得加重其刑至二分之一：
一、意圖供行使之用而攜帶兇器或其他危險物品犯之。
二、因而致生公眾或交通往來之危險。
兒童及少年福利與權益保障法第112條
成年人教唆、幫助或利用兒童及少年犯罪或與之共同實施犯罪或
故意對其犯罪者，加重其刑至二分之一。但各該罪就被害人係兒
童及少年已定有特別處罰規定者，從其規定。
對於兒童及少年犯罪者，主管機關得獨立告訴。
附件：
臺灣苗栗地方檢察署檢察官起訴書
                                   110年度少連偵字第43號
　　被　　　告　甲○○　男　42歲（民國00年0月00日生）
　　　　　　　　　　　　住高雄市○○區○○里0鄰○○○路0
　　　　　　　　　　　　　00號9樓之1(三民區戶政事務所)
　　　　　　　　　　　　居苗栗縣○○鎮○○里00鄰○○○村
　　　　　　　　　　　　　000號
　　　　　　　　　　　　國民身分證統一編號：Z000000000號
　　　　　　　　乙○○　男　40歲（民國00年00月0日生）
　　　　　　　　　　　　住苗栗縣○○鎮○○里0鄰○○00號
　　　　　　　　　　　　國民身分證統一編號：Z000000000號
上列被告等因傷害等案件，已經偵查終結，認應提起公訴，茲將
犯罪事實及證據並所犯法條分敘如下：
　　　　犯罪事實
一、甲○○因懷疑丙○○竊取其金錢，於民國110年4月30日凌晨0時4
    0分許，聚集乙○○及少年謝O宇、陳O軒（上開少年部分，另
    由警移送臺灣苗栗地方法院少年法庭審理），基於公然聚眾
    施強暴、傷害之犯意聯絡，聚集三人以上至苗栗縣○○鎮○○里
    ○○街00000號丙○○租屋住處內共同毆打丙○○，並於同日凌晨0
    時53分許，共同強行將丙○○從住處拖行至同鎮中華路180號
    外面道路中央之公眾得出入場所，繼續毆打丙○○，而以上開
    方式公然施以強暴行為，致丙○○受有頭部鈍傷及擦傷、右側
    前胸壁挫傷及擦傷、背部挫傷、雙側手肘擦傷、雙側手部擦
    傷、右側膝部擦傷、右側踝部擦傷等傷害。經警據報並調閱
    現場監視器畫面而循線查獲上情。
二、案經丙○○訴由苗栗縣警察局竹南分局報告偵辦。
　　　　　證據並所犯法條
一、證據清單：
（一）被告甲○○於警詢之供述：承認酒後夥同乙○○及少年謝O宇
      、陳O軒毆打丙○○遭警查獲之事實。
（二）被告乙○○於警詢之供述：承認酒後因甲○○提及告訴人丙○○
      偷其財物，遂由甲○○夥同伊及少年謝O宇、陳O軒到丙○○住
      處，共同毆打丙○○遭警查獲之事實。
（三）少年謝O宇警詢供述：承認因乾爹甲○○說要出門，就夥同
      乙○○及少年陳O軒到告訴人住處，告訴人被帶下來遭甲○○
      及乙○○毆打，渠等4人將告訴人拉到馬路中央，其他3人均
      有毆打告訴人，伊有用手勾住告訴人脖子走了約100公尺
      將之往地上摔，有聽到甲○○跟房東說告訴人有偷東西之事
      實。
（四）少年陳O軒警詢供述：承認因甲○○說要出門，就夥同乙○○
      及少年陳O軒到告訴人住處，告訴人被甲○○及乙○○帶下來
      遭伊、甲○○及乙○○毆打，甲○○將告訴人拉到馬路中央，謝
      O宇將告訴人撂倒在地並遭警查獲之事實。
（五）告訴人丙○○於警詢之指證訴：上開犯罪事實全部。
（六）員警職務報告1份：警據報在苗栗縣○○鎮○○路000號前，發
      現告訴人受傷蹲坐在地上，當時被告甲○○、乙○○及少年謝
      O宇、陳O軒站在告訴人旁邊之事實。
（七）衛生福利部苗栗醫院診斷證明書1紙：告訴人遭毆打受傷 
            之事實。
（八）現場監視器檔案擷圖照片張及路口監視器檔案擷圖照片共
       共25張：被告等人有到現場將告訴人帶離告訴人住處及
      毆打告訴人之事實。
二、所犯法條：被告甲○○所為，係犯刑法第150條第1項後段之首
    謀及公然聚眾施強暴而下手實施妨害秩序罪嫌及刑法第277
    條第1項之傷害、第304條第1項之強制罪嫌；被告乙○○係犯
    刑法第150條第1項後段之公然聚眾施強暴而下手實施妨害秩
    序罪嫌及刑法第277條第1項之傷害罪嫌、第304條第1項之強
    制罪嫌，均乃一行為觸犯數罪名之想像競合犯，應從一重處
    斷，渠等與少年謝O宇、陳O軒間有犯意聯絡及行為分擔，為
    共同正犯，且係與少年共同犯罪，均請依兒童及少年福利與
    權益保障法第112條第1項規定加重其刑。
三、依刑事訴訟法第251條第1項提起公訴。
　　此　致
臺灣苗栗地方法院
中　　華　　民　　國　 110　　年　　6 　　月　  23 　 日
　　　　　　　　　　　 檢　察　官　   黃棋安
本件正本證明與原本無異
中　　華　　民　　國　 110　　年　　7 　　月　  16 　 日
　　　　　　　　　　　 書  記　官　   鄭光棋
所犯法條：刑法第150條第1項、第277條第1項、第304條第1項
刑法第150條（公然聚眾施強暴脅迫罪）
公然聚眾，施強暴脅迫者，在場助勢之人，處 1 年以下有期徒
刑，拘役或 3 百元以下罰金。首謀及下手實施強暴脅迫者，處
6 月以上 5 年以下有期徒刑。
刑法第277條
傷害人之身體或健康者，處 5 年以下有期徒刑、拘役或 50 萬
元以下罰金。
犯前項之罪，因而致人於死者，處無期徒刑或 7 年以上有期徒
刑；致重傷者，處 3 年以上 10 年以下有期徒刑。
刑法第304條（強制罪）
以強暴、脅迫使人行無義務之事或妨害人行使權利者，處 3 年
以下有期徒刑、拘役或 3 百元以下罰金。
前項之未遂犯罰之。